【裁判字號】    99,訴,1257
【裁判日期】    991011
【裁判案由】    妨害性自主罪
【裁判全文】
臺灣高雄地方法院刑事判決              99年度訴字第1257號
公  訴  人  臺灣高雄地方法院檢察署檢察官
被      告  乙○○
選任辯護人  顏福松律師
上列被告因妨害性自主罪案件，經檢察官提起公訴（99年度偵字
第16677 號），本院判決如下：
    主  文
乙○○成年人故意對少年犯強制性交未遂罪，處有期徒刑參年陸
月。
    事  實
一、乙○○為成年人（民國○○年○ 月○ 日生），自應徵工作之網
    站上得知代號0000甲0000 號女子（84年7 月15日出生，真實
    姓名年籍詳卷，下稱甲女）先前為應徵工作而在該網站登錄
    之姓名、年紀、就讀學校、聯絡電話等資料，明知甲女為12
    歲以上未滿18歲之少年，竟萌生對於12歲以上未滿18歲少年
    強制性交之犯意，於99年4 月13日下午6 時22分許以其所有
    之0000甲000000 號行動電話門號傳送簡訊予甲女，自稱係服
    裝模特兒之攝影師，與甲女相約於同日晚間8 時許在高雄市
    ○○路金礦咖啡店旁見面後，隨即於同日晚間7 時57分許先
    行獨自前往高雄市○○區○○路318 號「日光花園汽車旅館
    」登記住宿於206 號房，並將其事先準備之童軍繩、膠帶、
    瑞士刀、手銬等物（均未扣案）藏放於該房間內某處。嗣因
    甲女搭乘捷運錯過預定下車地點，乙○○於同日晚間9 時許
    始於高雄市○○路與裕誠路口與甲女見面，二人見面後，乙
    ○○向甲女謊稱欲前往拍攝地點，即騎乘其所有之車牌號碼
    KM7甲430 號重型機車搭載甲女進入上開旅館206 號房，隨後
    再佯裝聯絡工作事宜，將毛巾覆蓋於甲女臉上佯裝為其敷臉
    並要求甲女坐在椅上休息，趁此機會取出預藏之童軍繩、膠
    帶等物，以童軍繩將甲女綑綁於座椅上，惟疏未綑緊，並撕
    用膠帶欲黏貼甲女嘴部，甲女感覺遭綑綁又聽聞撕用膠帶聲
    響，驚覺有異，自行掙脫綑綁並起身欲逃離房間，乙○○見
    狀即抓住甲女拖回房內，徒手抓、掐甲女頸部，並毆打甲女
    頭部，多次將甲女壓制在地，欲逼使甲女就範，且對甲女稱
    ：「我想跟你作」，惟因曾學習空手道之甲女全力反抗，不
    斷與乙○○扭打，過程中亦以徒手掐住乙○○頸部，乙○○
    雖於扭打中略佔上風惟仍無法完全壓制甲女，致其強制性交
    犯行未能得逞，甲女於此反抗過程中因而受有左側頸部暗紅
    色點狀瘀傷、左前臂藍色淤青（2 ×1 公分、1 ×1 公分）
    、右前臂藍色淤青（1 ×1 公分）、自覺頭部疼痛等傷害。
    乙○○眼見已無法得逞，又恐甲女報警，遂取出瑞士刀對甲
    女表示，只要甲女答應不報警就讓甲女離開等語，甲女應允
    不報警，惟自覺受欺負，遂要求乙○○賠償精神損失及計程
    車資共新臺幣（下同）1,200 元，乙○○交付1,200 元予甲
    女後，即讓甲女獨自離開上開汽車旅館。嗣甲女向學校老師
    告知求職遭遇，經老師通知甲女之母即代號0000甲0000A號女
    子（下稱乙女，真實姓名年籍詳卷）後，乙女始偕同甲女報
    警而查悉上情。
二、案經甲女及乙女訴由高雄市政府警察局鼓山分局移送臺灣高
    雄地方法院檢察署檢察官偵查起訴。
    理  由
一、程序方面：
(一)按行政機關、司法機關及軍法機關所製作必須公示之文書，
    不得揭露被害人之姓名、出生年月日、住居所及其他足資識
    別被害人身分之資訊，性侵害犯罪防治法第12條第2 項定有
    明文。經查，本件判決書如記載告訴人甲女及其母乙女之真
    實姓名年籍資料，有揭露足以識別告訴人甲女身分資訊之虞
    ，爰依上開規定不記載其等姓名年籍資料，而就告訴人甲女
    、乙女部分均以代號為之（其等姓名年籍資料均詳卷）。
(二)次按被告以外之人於審判外之陳述，雖不符刑事訴訟法第15
    9 條之1 至第159 條之4 之規定，而經當事人於審判程式同
    意作為證據，法院審酌該言詞陳述或書面陳述作成時之情況
    ，認為適當者，亦得為證據；當事人、代理人或辯護人於法
    院調查證據時，知有刑事訴訟法第159 條第1 項不得為證據
    之情形，而未於言詞辯論終結前聲明異議者，視為有前項之
    同意，刑事訴訟法第159 條之5 定有明文。本件下列認定事
    實所引用之證據，均經本院依法踐行調查證據程式，公訴人
    、被告乙○○及其辯護人俱不爭執各該證據之證據能力，且
    迄至本院言詞辯論終結前，未就上開證據之證據能力聲明異
    議，復查無依法應排除其證據能力之情形，本院審酌上開證
    據之形式及取得過程並無瑕疵、與待證事實具有關連性等情
    況，認為適當，揆諸前揭規定，認上開證據俱有證據能力，
    均得為本案之證據。至辯護人主張被告於99年4 月19日警詢
    筆錄中有關：「（問：你有無性侵00000000？）有意圖要性
    侵但未遂」、「（問：你為何要意圖性侵代號00000000號？
    ）因為我看她可愛」此二部分之回答無證據能力乙節，因被
    告此二部分回答未經本院引為認定本案犯罪事實有無之證據
    ，爰不贅述該二部分記載有無證據能力，附此敘明。
二、訊據被告固坦承知悉甲女年齡，並有於上開時、地以面試工
    作為由，約告訴人甲女見面，並騎乘車號KM7甲430 號重型機
    車搭載甲女進入「日光花園汽車旅館」206 號房，欲與甲女
    發生性行為，後來與甲女發生拉扯，致甲女受有前述傷害，
    最後給予甲女1,200 元後，甲女獨自離開該汽車旅館等事實
    ，惟矢口否認有何強制性交之犯行，辯稱：伊與甲女相約見
    面之目的只是要面試，看甲女長什麼樣子，適不適合，沒有
    預定要拍照，伊與甲女本是約在公開場合，只是後來拖到很
    晚，伊心中想說看甲女長的怎樣，有沒有機會順其自然、兩
    情相悅，與甲女援交。伊帶甲女進入汽車旅館，甲女也沒有
    拒絕。在旅館房間內，伊是有想要與甲女發生關係，當時伊
    與甲女有按摩、聊天，因為按摩時甲女沒有反抗，所以伊才
    摟住甲女，伊以為甲女沒有拒絕之意，但伊抱著甲女後，甲
    女就站起來說伊是色狼，尖叫要從旁邊的門離開，伊才拉扯
    甲女，伊沒有要對甲女強制性交的意思，也沒有事先準備童
    軍繩、膠帶、瑞士刀、手銬等物至上開汽車旅館內，更沒有
    以童軍繩、膠帶綑綁甲女云云。辯護人則以：(1)被告載甲女
    至汽車旅館後，雖有意與甲女發生性關係，但絕無以強暴、
    脅迫或其他違反甲女意願之方法，意圖與甲女性交。被告多
    次問甲女是否要援交，並開出價碼，且被告是因幫甲女敷臉
    、按摩，見甲女均沒有拒絕，才因而大膽更進一步，詎料甲
    女情緒激動往外跑，被告是害怕甲女逃出房間而將事情鬧大
    ，始與甲女拉扯多時。(2)被告從事裝潢工作，平日須搬運工
    具材料，是其體型雖高挑精瘦，但孔武有力，倘若欲對甲女
    強制性交，再如甲女所述被告有攜帶童軍繩、膠帶、瑞士刀
    等物，則被告與甲女處於該旅館房內2 、3 小時，被告必能
    完全壓制甲女並性侵得逞，然被告甚至從頭到尾都未脫甲女
    之衣物，可見被告絕無違反甲女意願而性侵甲女之行為。(3)
    甲女似為頗早熟而不單純之女孩，其於案發後即當場向被告
    索取1,000 元之精神賠償及200 元之計程車車資，在偵訊中
    又表示欲對被告提出附帶民事訴訟，且甲女於警詢中就諸多
    關鍵處皆作虛偽陳述，例如被告係騎機車進入汽車旅館，除
    攜帶相機及筆記本外，並未另行攜帶背包，怎可能有如甲女
    所述之童軍繩、膠帶、瑞士刀、手銬等物？且甲女稱被告突
    然拿出繩子綁住甲女，如甲女確已遭綑綁，又如何能不遭性
    侵？另依被告持用行動電話之通聯紀錄觀之，被告進入該旅
    館206 號房後，根本沒有使用行動電話，甲女竟稱被告一直
    假裝在對外聯絡，可見甲女所述均一派胡言。綜上，被告沒
    有性侵害甲女之犯意及犯行，被告僅是單純害怕甲女跑出門
    外，甲女所述係欲陷被告於罪云云，為被告辯護。
三、經查：
(一)告訴人甲女為84年7 月15日出生之人，且曾於99年3 月之前
    在「518 人力銀行」求職網站上登錄自己之姓名、年紀、就
    讀學校、聯絡電話等資料，被告上網瀏覽該則訊息，因而得
    知甲女之年齡及聯絡方式，並於前揭時、地以面試工作為由
    與甲女相約見面，嗣後並騎乘車號KM7甲430 號重型機車搭載
    甲女進入「日光花園汽車旅館」206 號房，欲與甲女發生性
    行為，隨後與甲女發生拉扯，致甲女受有左側頸部暗紅色點
    狀瘀傷、左前臂藍色淤青（2 ×1 公分、1 ×1 公分）、右
    前臂藍色淤青（1 ×1 公分）、自覺頭部疼痛等傷害，最後
    給予甲女1,200 元後，甲女獨自離開該汽車旅館等事實，業
    據被告坦承不諱，核與甲女於警詢、偵訊及本院審理中證述
    之情節相符（見高雄市政府警察局鼓山分局高市警鼓分偵字
    第0990010184號卷《下稱警卷》第5 至7 頁、臺灣高雄地方
    法院檢察署99年度偵字第16677 號卷《下稱偵卷》第11至16
    頁、本院99年度訴字第1257號卷《下稱訴字卷》第21至42頁
    ），復有甲女指認被告照片之紀錄2 紙、車籍查詢基本資料
    詳細畫面1 紙、「日光花園汽車旅館」內照片及住宿電腦資
    料畫面照面各1 張、被告持用0000甲000000 號行動電話門號
    發出之簡訊翻拍照片5 張、0000甲000000 號行動電話門號之
    申登人資料查詢、99年4 月間通話明細各1 份、甲女持用之
    行動電話門號通聯調閱查詢單、高雄市立大同醫院受理疑似
    性侵害事件驗傷診斷書、甲女之代號與真實姓名對照表、身
    分證正反面影本各1 份在卷可稽（見警卷第8 、11至13頁、
    偵卷第6 頁、偵卷末頁紙袋內、本院99年度審訴字第2396號
    卷《下稱審訴卷》第22至24頁），堪可認定。
(二)被告於前揭時、地，對甲女強制性交未遂之事實，業據證人
    甲女於99年4 月19日警詢中陳稱：伊之前在網路「518 人力
    銀行」留資料要找工作，今年（指99年）3 月一位自稱陳先
    生的人傳簡訊給伊持用的行動電話門號，自稱是模特兒公司
    的人要找伊面試，伊回電表示沒時間，99年4 月11日下午6
    時許伊回撥該名陳先生的電話，與陳先生約在99年4 月13日
    晚間8 時在高雄市○○區○○路與明誠路口見面，晚間8 時
    30分伊與陳先生見面後，陳先生就騎一輛白色機車載伊到日
    光花園汽車旅館，陳先生說汽車旅館布景是現成的很方便拍
    照，伊之前沒有到過汽車旅館，進去之前伊根本不知道要進
    汽車旅館。伊與陳先生進到該旅館206 號房後，陳先生就假
    裝在聯絡化粧師及其他公司的人，但聯絡很久都沒有人來，
    陳先生就叫伊先用熱毛巾敷臉，伊坐在椅子上將熱毛巾蓋在
    臉上敷臉後，陳先生就拿童軍繩及膠帶要綑綁伊，並說想跟
    伊做（愛），伊一直不答應並跟陳先生扭打反抗很久，約20
    分鐘，因為伊有學空手道，而且陳先生很瘦，過程中陳先生
    有掐伊的脖子，伊也會掐陳先生的脖子，陳先生還拿伊的頭
    去撞牆，伊就一直用手打陳先生，但大部分的時間伊都被壓
    在地上。扭打過程中陳先生沒有持刀，也沒有機會脫伊的衣
    褲，陳先生是一直想要壓制伊的反抗，想要綑綁伊，並且說
    想跟伊做（愛）。最後陳先生就坐在伊身上，並拿出瑞士刀
    對伊說，如果伊不報警就會讓伊走，伊就說不會報警，但伊
    要1,000 元精神賠償及200 元計程車費，陳先生將1,200 元
    拿給伊後，伊就走出旅館到路邊搭計程車回家，當時大約是
    晚上11點到11點30分之間。伊的頸部、雙手都有受傷。陳先
    生有說過要給伊1 萬元要與伊做愛，但伊不要，伊收陳先生
    的1,200 元不是要跟陳先生援交，伊是因為受到傷害，所以
    才會向陳先生要錢賠償等語（見警卷第5 至6 頁），並於99
    年4 月20日就警員提供之照片指認其先前所述之「陳先生」
    即被告無誤，有其該次警詢筆錄、指認紀錄各1 份在卷可稽
    （見警卷第7 至8 頁）。嗣證人甲女又於99年5 月24日偵訊
    中證稱：伊上網應徵工作，在「518 人力銀行」登錄伊的手
    機號碼，本案發生之前伊就在網路上應徵過2 次工作，都很
    平安，沒想到這一次出事。伊之前就與被告以電話約好要去
    面試工作，案發當天伊到約好的地點與被告見面，伊問被告
    在哪面試，被告不說，只說會載伊去，伊就上被告的機車，
    被告把伊載到汽車旅館，當時伊不知道那是汽車旅館。進到
    房間後，被告說那裡有現成的場景可以拍照，被告要伊填一
    些基本資料，被告沒有說要給伊一筆錢與伊性交易，只問伊
    缺不缺錢，伊就說伊只想賺一點錢。後來被告就打電話對外
    聯絡，在電話中問對方要不要來之類的，但伊覺得被告是在
    裝，之後被告就說對方不能來，接著拿毛巾讓伊敷臉，後來
    被告突然叫伊坐在椅子上，當時毛巾還蓋在伊臉上，被告突
    然拿出繩子綁住伊，但綁的鬆鬆的，伊有聽到被告拉膠帶的
    聲音，伊覺得不對勁，就起身轉身面對被告，看到被告拿膠
    帶要貼伊，伊質問被告要做什麼，被告還是一直想拿膠帶、
    繩子綁伊，伊就反抗，用雙手拉住繩子，伊一直反抗與被告
    扯打，被告後來很生氣，用手掐伊的脖子，伊就很用力的呼
    吸。本來伊已經逃到門邊，但遭被告一把抓住，將伊甩回房
    間中間，伊那時也很生氣，就用手掐住被告的脖子，被告就
    用手打伊的頭，最後被告大概覺得伊很麻煩一直在反抗，就
    拿出一把瑞士刀，說只要伊答應不報警，就不會再侵犯伊，
    並且會讓伊走，伊說好，被告就讓伊離開，伊有跟被告要錢
    搭車及精神賠償，被告給伊1,200 元。伊與被告扭打完之後
    ，被告有說原本打算以1 萬元與伊性交易，但後來被告發覺
    伊很麻煩，就讓伊走。在上開過程中，伊有看到被告拿繩子
    、膠帶及瑞士刀，也有看到手銬，但被告來不及使用就掉在
    地上。伊回到家後本來沒有想報警，伊想就已經答應被告了
    ，但後來伊跟老師提到這件事，老師說要報警並打電話給媽
    媽說這件事很嚴重，應該要帶伊去報警，媽媽才知道這件事
    等語（見偵卷第12至13頁）。並於本院審理中證稱：伊先前
    在網路上有留名字、電話、學校、年紀等資料，伊是為了要
    減輕媽媽的負擔，幫忙家計，才想要打工賺錢，在本案之前
    ，伊有做過打電話問人是否要借錢、洗車等打工。案發當天
    伊與被告見面後，有問被告要到哪裡，被告不講，只說今天
    有幾套衣服要拍照，被告說拍照是要做網拍用的，拍一套衣
    服幾百元，現領。被告載伊進入汽車旅館時，要進去之前，
    在一個類似警衛室的地方，有人拿一張像紙卡的東西給被告
    ，伊沒有注意被告是否有拿錢給警衛。伊與被告進到汽車旅
    館房間後，被告有問伊個人基本資料，要伊填在筆記本裡，
    被告有問伊缺不缺錢，當時伊不覺得被告有要與伊援交的意
    思。如果被告一開始就提出要與伊援交的要求，伊就不會跟
    被告到汽車旅館去了。之後被告有打電話對外聯絡，伊也不
    知道被告有無真的打出去，被告用電話講說「要到沒？我送
    他回去，好、好」，伊只有聽到被告自己講話的聲音，沒有
    聽到電話中對方講話的聲音，伊在房間裡看電視，後來被告
    拿了一台普通數位相機說要拍照，但沒有叫伊換衣服，伊也
    沒有看到房間裡有其他的衣服，房間裡沒有衣櫃，被告拿的
    相機不是那種好幾萬元的相機，也沒有放在裝相機的包包裡
    。被告叫伊坐在椅子上，拿毛巾說要讓伊敷臉，說臉比較濕
    比較好化粧，就將毛巾蓋在伊臉上，按伊的肩膀1 、2 下，
    之後伊就感覺有東西從後面繞上來要綁伊，是要將伊跟椅背
    綁在一起，是綁在伊肩膀那邊，但綁不緊，伊覺得怪怪的，
    後來伊聽到撕膠帶的聲音，伊才甩掉臉上的毛巾掙脫繩子站
    起來，伊能自由活動後就往外跑，被告抓住伊把伊拖回去，
    之後伊與被告就一直扭打，打的過程中被告說想和伊做愛，
    伊說不要。後來停止扭打是因為被告說太久了，不想了，被
    告當時把伊壓在地上，將刀放在伊臉上，說只要伊不報警就
    讓伊走。伊想伊是出來賺錢，可是又沒拿到錢，就跟被告要
    錢賠償。伊總共看到被告拿的物品有白色的童軍繩、封箱的
    不透明膠帶、折疊式的瑞士刀（經證人甲女當庭以手比畫折
    疊後之約略長度，測量約9.5 公分）及手銬，伊有一次被打
    在地上時，看到地上有手銬，扭打完後，伊看到被告將上開
    物品都收到一個雙肩式的背包裡。伊回到家後，因為有答應
    被告不報案，所以伊就沒有報案，可是隔了二天伊跟老師講
    ，老師叫伊去報案，伊就去報案等語（見訴字卷第21至42頁
    ）。核證人甲女前後所述情節甚為一致，自堪採信。參以被
    告於警詢中自承：伊於案發當天晚上9 點多到達博愛路與裕
    誠路口與甲女見面後，就騎機車載甲女到「日光花園汽車旅
    館」206 號房，伊與甲女先談工作上事情，後來伊問甲女要
    不要5,000 元援助交易，甲女拒絕伊，之後伊就想要與甲女
    發生關係，伊先抓住甲女的手，甲女一直反抗，伊叫甲女不
    要反抗，看甲女要加多少錢，甲女拒絕，雙方扭打從椅子上
    到床上再到地上，伊脖子受傷就是被甲女在反抗時抓傷的，
    最後伊將甲女壓在地上，後來伊就不想了，伊怕甲女去報警
    ，甲女回稱不會報警，伊向甲女道歉，最後甲女要求1,000
    元之精神賠償，伊除給甲女1,000 元外並主動給甲女200 元
    計程車資，之後甲女就先行離開汽車旅館等語（見警卷第2
    至3 頁）；復於偵訊中自承：在汽車旅館房間內，伊與甲女
    拉扯過程中，因為雙方都不冷靜，於是雙方拉扯力道就越來
    越大，當時伊的念頭是一下子想要做，一下子又不想做。拉
    扯過程中，甲女要叫，伊怕甲女叫，所以伊有掐甲女脖子，
    甲女也有掐伊的脖子，當時床單已經被拉下來了，伊本來想
    用床單綁住甲女，但最後沒有這樣做等語（見偵卷第22至24
    頁），雖被告此部分所述固與甲女上開證述內容不完全相同
    ，然被告既自承其在甲女拒絕其有關援交之提議後，仍無視
    甲女之反抗，與甲女一路自椅子、床上扭打到地上，直至最
    後將甲女壓制在地始放棄對甲女性交之念頭，顯見其與甲女
    扭打時係出於對甲女強制性交之犯意無訛。另被告與甲女均
    因當時之拉扯受傷，被告頸部有多處抓傷痕跡，甲女亦受有
    左側頸部暗紅色點狀瘀傷、左前臂藍色淤青（2 ×1 公分、
    1 ×1 公分）、右前臂藍色淤青（1 ×1 公分）、自覺頭部
    疼痛等傷害，分別有被告頸部受傷照片3 張、高雄市立大同
    醫院受理疑似性侵害事件驗傷診斷書1 份可參（見警卷第15
    頁、偵卷末頁紙袋內），則被告在上開汽車旅館206 號房內
    確違反甲女之意願，使用強暴手段，欲迫使甲女就範而對甲
    女為性交行為，僅因甲女全力反抗，被告始未能得逞之事實
    ，已堪認定。
(三)被告於案發當日下午6 時22分33秒以其持用之0000甲000000 
    號行動電話門號傳送內容為：「妳好，我是橙果陳先生，昨
    天攝影師沒空，抱歉哦，今天剛好有商品拍攝，妳方便到明
    誠路金礦（法院旁邊）面試嗎？等妳到八點，來的話先跟我
    說一聲好嗎」之簡訊予甲女後，又於同日下午6 時36分24秒
    傳送內容為：「對了，今天面試通過的話，可以請妳順便拍
    攝五套韓款服飾嗎，計件一套五百，現領，請回覆」之簡訊
    予甲女等情，為被告所不否認，並有被告持用0000甲000000
    號行動電話門號99年4 月間通話明細、上開簡訊翻拍照片在
    卷可參（見警卷第13至14頁、審訴卷第22至24頁），依被告
    所傳用之簡訊內容觀之，顯見被告於案發當日與甲女相約見
    面之目的不僅僅是面試，更包含如面試通過將直接進行服裝
    拍攝工作。然被告帶甲女進入上開汽車旅館房間後，被告並
    未提供其他服飾供甲女換穿拍照乙節，業據甲女陳述如前，
    被告於本院審理中亦自承：案發當天伊沒有帶五套服飾過去
    汽車旅館等語（見訴字卷第54頁），顯見被告所謂面試、面
    試通過後順道拍攝五套韓款服飾照片等理由均僅為降低甲女
    之警覺性，誘使甲女隨同其進入汽車旅館之不實藉口而已。
    否則，倘被告於案發當日與甲女相約見面之目的僅為了面試
    ，並未預計進行拍攝之工作，大可直接約在公共場所進行面
    試，如面試通過，再另行約定擇日進行拍攝工作，被告何須
    與甲女在高雄市○○路與裕誠路口見面後，特意帶甲女進入
    上開汽車旅館？且被告倘若在洽談工作之餘，亦有意探詢甲
    女有無意願進行性交易即俗稱之援交，於其與甲女在高雄市
    ○○路與裕誠路口見面時，亦可直接詢問甲女，何須載甲女
    進入上開汽車旅館房間內後，才以替甲女敷臉、按摩等迂迴
    方式試探甲女之意願？足認被告係為遂行對甲女強制性交之
    目的，始以上開不實藉口誘騙甲女進入上開汽車旅館。再者
    ，甲女自始未曾表示或應允與被告進行性交易乙節，不惟經
    甲女分別於警詢、偵訊及本院審理中證述綦詳，亦經被告於
    本院審理中自承在卷（見訴字卷第54頁），然被告竟仍與甲
    女扭打多時，益徵被告係出於對甲女強制性交之目的，編造
    不實藉口，誘騙甲女進入上開汽車旅館，欲遂其強制性交之
    犯行。被告及其辯護人辯稱：被告僅是想與甲女援交，被告
    是害怕甲女逃出房間而將事情鬧大，始與甲女拉扯多時，並
    無對甲女強制性交之意云云，洵不足採。
(四)又被告於案發當日以其所有之車號KM7甲430 號重型機車登記
    投宿在「日光花園汽車旅館」206 號之時間，係當日晚間7
    時57分15秒，退房時間係同日晚間11時7 分7 秒乙節，有「
    日光花園汽車旅館」住宿電腦資料畫面照面1 張在卷可稽（
    見警卷第12頁）。而被告分別於案發當日下午6 時22分33秒
    、同日下午6 時36分24秒傳送上開2 則簡訊予甲女後，被告
    持用之上開行動電話門號與甲女持用之行動電話門號間分別
    於同日晚間7 時56分、8 時16分、8 時33分、8 時42分有通
    話之紀錄，此後直至當日晚間11時56分54秒被告始再傳送內
    容為：「對不起，因為我的無恥傷害到妳，請原諒，希望能
    補償妳，讓我比較心安點，我會盡量幫妳介紹，其實妳蠻可
    愛的，只是不大打扮，有受傷嗎，我該死，對不起」之簡訊
    予甲女，有甲女持用之行動電話門號通聯調閱查詢單、被告
    持用0000甲000000 號行動電話門號99年4 月間通話明細各1
    份在卷可稽（見偵卷末頁紙袋、審訴卷第22至24頁），就此
    參照證人甲女於本院審理中證稱：案發當天，伊坐捷運坐錯
    站，請被告來載伊，被告說自己走不開。通話紀錄中晚上7
    點56分那通是伊打電話過去跟被告聯絡見面的時間地點，晚
    上8 點42分57秒那通是到汽車旅館前最後一通，過沒多久就
    到了汽車旅館等語（見訴字卷第39頁）；被告於警詢及偵訊
    中自承：案發當天，伊與甲女原本是約在凹子底捷運站，甲
    女坐過頭坐到高鐵站，後來伊於晚上9 點多到達高雄市○○
    路與裕誠路口，騎乘機車載甲女到汽車旅館等語（見警卷第
    2 頁、偵卷第23頁），堪認被告騎機車搭載甲女進入上開汽
    車旅館時，至少應在其與甲女於晚間8 點42分57秒最後一次
    通話之後。然被告實際上卻早於當日晚間7 時57分15秒即抵
    達該汽車旅館並登記投宿於206 號房，顯見被告有充裕之時
    間將備妥之童軍繩、膠帶、瑞士刀、手銬等物事先藏放在該
    旅館206 號房內後，始再行外出，騎乘機車前往高雄市○○
    路與裕誠路口，搭載甲女返回該汽車旅館206 號房，則甲女
    跟隨被告進入該旅館房內時，自不可能見到被告攜帶童軍繩
    、膠帶、瑞士刀、手銬等物或被告事後用以放置該等物品之
    雙肩式背包。是甲女於本院審理中證稱：伊與被告進入汽車
    旅館1 樓房間，並拉下鐵捲門後，伊跟在被告後面上2 樓，
    只看到被告手上拿筆記本、相機、手機，伊不記得被告當天
    有無穿外套，憑伊的印象，伊想以被告當天穿的衣物，應該
    是沒有口袋可以裝的下童軍繩、膠帶、瑞士刀及手銬等物品
    ，伊也不知道最後被告用來裝上開物品的雙肩式的背包是從
    哪裡拿出來的等語（見訴字卷第22至23、31至32、36、40頁
    ），自無違反事實之處，是甲女證稱遭被告以上開童軍繩等
    物綑綁，且與被告扭打過程中有見到膠帶、手銬、瑞士刀等
    物，又表示未見被告持該等物品進入汽車旅館等情節，並未
    相互矛盾。辯護人執此為據，認甲女供述不實云云，尚難採
    認。至被告持用之上開行動電話門號，於案發當日下午6 時
    22分33秒起至當日晚間11時56分54秒止之期間內，除曾與甲
    女持用之行動電話門號相互通話、傳送簡訊外，並無其他對
    外通話之紀錄，同有上開行動電話門號通話明細表可參，則
    自被告與甲女見面並進入前述汽車旅館時起，至甲女、被告
    先後離開該旅館時止，被告均不曾實際使用行動電話對外聯
    繫之事實，固堪認定。而證人甲女固稱其與被告進入該汽車
    旅館房間內後，被告曾有撥打電話之舉動等語，然其亦一再
    證稱：陳先生（指被告）假裝在聯絡化粧師及其他公司的人
    （見警卷第5 頁反面）；被告打電話對外聯絡，在電話中問
    對方你要不要來之類的，但伊覺得被告是在裝（見偵卷第12
    頁）被告有打電話對外聯絡，伊也不知道被告有無真的打出
    去，伊只聽到被告自己講話的聲音，沒有聽到對方講話的聲
    音等語（見訴字卷第23、31、36頁），不僅與被告實未對外
    聯絡之事實無不符之處，更凸顯被告所謂進入汽車旅館係為
    拍照或順便探詢甲女有無援交意願云云，純屬子虛。辯護人
    此部分所為辯解，不足資為對被告有利之認定。
(五)被告及其辯護人固辯稱：被告雖高挑精瘦，但孔武有力，如
    有攜帶童軍繩、膠帶、瑞士刀等物品，不可能未能完全壓制
    甲女云云。且被告與甲女於本院審理中當庭各試舉20磅重之
    啞鈴1 個時，被告能舉起該啞鈴5 下，動作均尚稱流暢、輕
    鬆，而甲女僅能以右手舉起2 下，其中1 下並未高舉過頭，
    另以左手舉起3 下，但動作均較不流暢等情，經本院當庭勘
    驗屬實，有勘驗筆錄可參（見訴字卷第48頁），則被告力氣
    大於甲女乙節，固堪認定。惟查，甲女於案發當時雖僅為年
    滿14歲之少女，惟甲女身高約160 公分至165 公分之間，體
    重52公斤，而被告身高介於173 公分至175 公分間，體重則
    為56公斤，分別經甲女、被告陳述在卷（見訴字卷第42、55
    頁），復有甲女全身照片1 張在卷可參（見訴字卷之保密卷
    《紅色卷皮》第8 頁），足認甲女與被告體型相差並非懸殊
    。且甲女於案發之前已學習空手道達半年，自初階之白帶依
    序晉升為黃帶、藍帶，業據證人甲女證述綦詳（見訴字卷第
    41頁），並有甲女之高雄市○○○○○道委員會會員證、晉
    級證書各1 份附卷足憑（見訴字卷之保密卷第4 至5 頁），
    足認甲女身手應尚屬靈活。參以徒手搏鬥並非純然僅以力量
    取勝，靈活運用閃躲、攻擊或利用周圍環境、事物等技巧亦
    常是致勝或逃脫之關鍵，被告身為男性，且年紀、氣力固均
    優於甲女，然倘甲女善用其空手道之技術、身手及其與被告
    體型相差並非甚為懸殊等因素，全力反抗，在與被告扭打過
    程中縱無法取勝或居於下風，亦可能足使被告無法完全壓制
    甲女，此情核與甲女於本院審理中證稱：伊與被告扭打時，
    被告佔上風，但也不能完全壓制伊等語（見訴字卷第42頁）
    相符，足認甲女此部分所述並無違背常情之處。被告及其辯
    護人此部分所辯，亦難採信。
(六)綜上所述，被告前開所辯各節，核屬臨訟圖卸飾詞，無可採
    信。辯護人所為之辯護亦均不足為被告有利之認定。本件事
    證明確，被告上開強制性交未遂之犯行堪以認定，應予依法
    論科。
四、按被告為67年3 月7 日出生，於本件案發時已成年，告訴人
    則為84年7 月15日出生之人，有其代號與真實姓名對照表、
    身分證影本各1 份在卷可稽（見偵卷末頁紙袋內），其於上
    開事實發生時係12歲以上未滿18歲之少年。次按刑法強制性
    交罪所指之「強暴」，係以不法暴力或腕力壓制被害人或排
    除其抵抗之謂。是被告基於強制性交之犯意，以童軍繩綑綁
    甲女，經甲女自行掙脫後，抓住甲女阻止其離開該汽車旅館
    房間，又徒手抓、掐甲女頸部、毆打甲女頭部，多次將甲女
    壓制在地等行為，顯屬對甲女施以強暴而著手為強制性交行
    為無訛，然因甲女極力反抗，致被告未能得逞，是核被告所
    為，係犯兒童及少年福利法第70條第1 項前段、刑法第221
    條第2 項、第1 項成年人故意對少年犯強制性交未遂罪，並
    依兒童及少年福利法第70條第1 項之規定，加重其刑。被告
    於著手強制性交時，綑綁甲女、阻止甲女離開、與甲女扭打
    ，並造成甲女受有上開傷害，係實施強制性交罪之強暴行為
    ，應包括於強制性交行為內，不另成立妨害自由罪或傷害罪
    。被告雖已著手強制性交行為之實施，惟未生強制性交之結
    果，為未遂犯，爰依刑法第25條第2 項規定，按既遂犯之刑
    度減輕其刑。因被告同時有前揭加重其刑、減輕其刑之事由
    ，依法先加後減之。爰審酌被告為圖一己之私慾，明知甲女
    為未滿15歲之少女，身心發展尚未健全，竟利用甲女欲打工
    賺錢補貼家用之孝心，假藉徵求服裝模特兒之方式，事先備
    妥童軍繩、膠帶、手銬、瑞士刀等作案工作，誘騙甲女外出
    並帶往汽車旅館意圖性侵，更以童軍繩綑綁甲女，毆打甲女
    等方式欲迫使甲女就範，手段惡劣，侵害甲女身心程度甚鉅
    ，戕害其身心健全發展，犯罪所生危害非輕，且犯後未坦承
    全部犯行，未見悔意，不宜輕縱；兼衡本件幸因甲女極力反
    抗致未生犯罪結果，及被告之前科素行、犯罪動機、目的、
    手段、智識程度、犯罪所生危害、犯後態度等一切情狀，量
    處如主文所示之刑，以資懲儆。公訴人雖就被告具體求刑有
    期徒刑6 年，惟本院認以量處如主文所示之刑為適當，公訴
    人之求刑，核屬過重，附此敘明。末查，被告預先藏放在上
    開汽車旅館206 號房內之童軍繩、膠帶、瑞士刀、手銬等物
    ，雖為被告供犯罪所用之物，惟並未扣案，亦無證據顯示該
    等物品屬違禁物，為免將來執行之困難，爰均不予宣告沒收
    。
據上論斷，應依刑事訴訟法第299 條第1 項前段，兒童及少年福
利法第70條第1 項前段，刑法第221 條第2 項、第1 項、第25條
第2 項，判決如主文。
本案經檢察官陳俊宏到庭執行職務。
中    華    民    國    99    年    10    月    11    日
                  刑事第十七庭  審判長法  官  陳建和  

                                      法  官  余銘軒

                                      法  官  毛妍懿
以上正本證明與原本無異。
如不服本判決應於收受送達後10日內向本院提出上訴書狀，並應
敘述具體理由；如未敘述上訴理由者，應於上訴期間屆滿後20日
內向本院補提理由書（均須按他造當事人之人數附繕本）「切勿
逕送上級法院」。
中    華    民    國    99    年    10    月    18    日
                                      書記官  林晏光
附錄本案論罪科刑法條：
中華民國刑法第221條：
（強制性交罪）
對於男女以強暴、脅迫、恐嚇、催眠術或其他違反其意願之方法
而為性交者，處3 年以上10年以下有期徒刑。
前項之未遂犯罰之。
兒童及少年福利法第70條：  
成年人教唆、幫助或利用兒童及少年犯罪或與之共同實施犯罪或
故意對其犯罪者，加重其刑至二分之一。但各該罪就被害人係兒
童及少年已定有特別處罰規定者，不在此限。
對於兒童及少年犯罪者，主管機關得獨立告訴。

司法院資訊處製作；財團法人民間司法改革基金會備份。
